【裁判字號】    90,交易,588
【裁判日期】    901015
【裁判案由】    過失傷害
【裁判全文】
臺灣板橋地方法院刑事判決                          九十年度交易字第五八八號
    公  訴  人  臺灣板橋地方法院檢察署檢察官
    被      告  甲○○
右列被告因過失傷害案件，經檢察官提起公訴（九十年度偵字第一二四○六號），本
院判決如左：
    主  文
本件公訴不受理。
    理  由
一、公訴意旨詳如起訴書所載（如附件）。
二、按告訴乃論之罪，告訴人於第一審辯論終結前得撤回其告訴，又告訴經撤回者，
    應諭知不受理之判決，刑事訴訟法第二百三十八條第一項、第三百零三條第三款
    定有明文。
三、本件告訴人乙○○告訴被告甲○○過失傷害案件，起訴書認被告係觸犯刑法第二
    百八十四條第二項前段之業務過失傷害罪，依同法第二百八十七條前段之規定，
    須告訴乃論。
四、茲據告訴人具狀撤回其告訴，有撤回告訴狀在卷可按，揆諸首開說明，應不經言
    詞辯論，諭知不受理之判決。
據上論斷，應依刑事訴訟法第三百零三條第三款、第三百零七條，判決如主文。
中      華      民      國    九十      年     十二     月     十二     日
                                    臺灣板橋地方法院交通法庭
                                        法  官  彭  全  曄
右正本證明與原本無異
如不服本判決應於送達後十日內向本院提出上訴狀
                                        書記官  梁  宜  庭
中      華      民      國    九十      年     十二     月     十八     日
附件：
臺灣板橋地方法院檢察署檢察官起訴書              九十年度偵字第一二四六號
    被      告  甲○○  男三十七歲（民國○○○年○月○○○日生）
                        住台北縣樹林市○○路二七九號八樓之三
                        身分證統一編號：Ｚ000000000號
右列被告因過失傷害案件，已經偵查終結，認應該提起公訴，茲將犯罪事實及證據並
所犯法條分敘如左：
            犯罪事實
一、甲○○為計程車司機，係從事駕駛車輛業務之人，於民國九十年四月二十七日十
    七時四十分許，其駕駛車號為九Ｍ－二０九號之營業用小客車，沿台北縣中和市
    ○○路往板橋市方向直行，行經橋和路、永和路之丁字交岔路口時，適其行進方
    向之交通號誌為紅燈，甲○○本應注意汽車行駛至交岔路口時，應遵守交通號誌
    之指示，且依當時情況並無不能注意之情事，詎料甲○○仍未注意，而貿然闖越
    紅燈行駛，適有乙○○駕駛車號為ＲＹＥ－八０三號之重型機車，沿永和路行駛
    ，並於上開交岔路口左轉僑和路，而遭甲○○上開車輛撞及，導致乙○○因而受
    有雙膝、右腿、雙踝多處擦傷併挫傷之傷害。
二、案經乙○○訴由台北縣警察局中和分局報告本署偵辦。
             證據並所犯法條
一、訊據被告甲○○雖坦承於前開時地與告訴人乙○○發生車禍，惟矢口否認有何過
    失傷害犯行，辯稱：伊行經上開交岔路口時，交通號誌為綠燈，伊無過失云云。
    惟查：被告前開犯行，業據告訴人指訴明確，復有台灣省台北縣區車輛行車事故
    鑑定委員會九十年九月十九日八八北鑑字第九０一九七五號函、怡和醫院診斷證
    明書、車輛受損照片等附卷足參。是被告上開所辯，顯係卸責之詞，其業務過失
        傷害罪嫌堪以認定。
二、核被告所為，係犯刑法第二百八十四條第二項之業務過失傷害罪嫌。
三、依刑事訴訟法第二百五十一條第一項提起公訴。
    此    致
臺灣板橋地方法院
中      華      民      國      九十    年      十      月     十五     日
                                        檢察官  彭  聖  斐
右正本證明與原本無異
中      華      民      國      九十    年     十一     月     十五     日
                                        書記官  廖  茉  莉
附錄本案所犯法條全文
中華民國刑法第二百八十四條
（過失傷害罪）
因過失傷害人者，處六月以下有期徒刑、拘役或五百元以下罰金，致重傷
者，處一年以下有期徒刑、拘役或五百元以下罰金。
從事業務之人，因業務上之過失傷害人者，處一年以下有期徒刑、拘役或
一千元以下罰金，致重傷者，處三年以下有期徒刑、拘役或二千元以下罰
金。


司法院資訊處製作；財團法人民間司法改革基金會備份。
